【裁判字號】    89,易,2461
【裁判日期】    891215
【裁判案由】    傷害
【裁判全文】
臺灣臺北地方法院刑事判決                        八十九年度易字第二四六一號
    公  訴  人  臺灣臺北地方法院檢察署檢察官
    被      告  戊○○
右列被告因傷害案件，經檢察官聲請簡易判決處刑（八十九年度偵字第一五三二七號
），本院簡易庭移送本院刑事庭改依通常程序，判決如左：
    主  文
戊○○無罪。
    理  由
一、公訴意旨略以：被告戊○○係台北市○○區○○街三五之二號金彩色攝影沖印店
    負責人，於民國八十九年七月七日十一時四十分，因告訴人丁○○對其沖洗之相
    片不滿意與其發生口角糾紛，竟基於傷害人身體之不確定故意，強行將丁○○拖
    拉至店外，致告訴人受有右肩擦傷2x1公分、右上臂擦傷1.5x1公分、左上臂擦傷
    1.5x0.6公分、左前臂瘀斑3x1.5公分、左腳臂瘀斑3x2公分、背部擦傷3x1公分之
    傷害，因認被告涉犯刑法第二百七十七條第一項之傷害罪嫌等語。
二、公訴人認被告涉犯右揭傷害罪嫌，無非以：被告對右揭時地與告訴人發生糾紛拉
    扯，致告訴人受傷等情，坦承不諱。核與告訴人指訴情節相符，復有卷附馬偕紀
    念醫院診斷證明書、雙方拉扯時撕毀之相片可資佐證，為其所憑之論據。訊據被
    告於本院審理時堅決否認有公訴人所指之傷害犯行，辯稱：當天告訴人至其店裡
    拿照片，對沖洗的照片不滿意，就以五個字的三字經罵伊，並敲擊櫃檯的玻璃及
    鐵櫃，其遂請員工乙○○報警，請告訴人至店外等警察，告訴人不肯還走近其懷
    孕之太太說她不出去能拿她怎麼樣，為保護其太太，其就以雙手抱住告訴人的肩
    膀將告訴人抱出去，並未毆打告訴人，亦無傷害故意等語。
三、按犯罪事實應依證據認定，無證據不得推定其犯罪事實；又不能證明被告犯罪者
    ，應諭知無罪之判決，刑事訴訟法第一百五十四條、第三百零一條第一項分別定
    有明文。次按認定不利於被告之事實須依積極證據，苟積極證據不足為不利於被
    告事實之認定時，即應為有利於被告之認定（最高法院三十年台上字第八一六號
    判例參照）；又告訴人之告訴，係以使被告受刑事訴追為目的，是其陳述是否與
    事實相符，仍應調查其他證據以資審認（最高法院五十二年度台上字第一三００
    號判例參照）；被害人所述被害情形如無瑕疵可指，而就其他方面調查又與事實
    相符，則其供述始得為判決之基礎（最高法院三十二年度上字第六五七號判例參
    照）。復按事實之認定，應憑證據，如未能發現相當證據，或證據不足以證明，
    自不能以推測或擬制之方法，以為裁判基礎（最高法院四十年台上八六號判例參
    照）；又認定犯罪事實所憑之證據，雖不以直接證據為限，間接證據亦包括在內
    ；然而無論直接或間接證據，其為訴訟上之證明，須於通常一般之人均不致有所
    懷疑，而得確信其為真實之程度者，始得據為有罪之認定（最高法院七十六年台
    上字第四九八六號判例參照）。
四、經查：
  (一)告訴人指訴被告於右揭時、地傷害之犯行，固據其提出馬偕紀念醫院診斷證明書
    一紙為憑，惟診斷證明書所載之傷勢，僅可表明告訴人於驗傷之時確實受有傷害
    ，至告訴人之傷勢與被告是否相涉，除告訴人之指述外，尚需有其他積極事證相
    佐。
  (二)參以告訴人先於警訊時指稱：被告與一名男子及一名微胖的女子，三人共同以徒
    手方式毆打伊，其記得當時店內共有四人在場，計有二男二女都在店內目睹云云
    （參見偵查卷第五頁背面）；嗣於偵訊時陳稱：是爭執後，被告將伊打傷云云（
    參見偵查卷第十八頁背面）；又於本院審理時指稱：當時伊坐在高腳椅上，被被
    告用手從高腳椅上抓下來，後來又抓其兩隻手腕，把手反轉過來，被告踢伊，（
    後又改稱）被告沒有踢伊，是被告弟弟踢的，被告弟弟用椅子丟我，其用腳擋椅
    子所以腳才受傷，當時在店內只有被告與他弟弟及一位女店員，只有三個人在場
    ，是受過教育的人且是女生，不會罵髒話，三字經是被告罵的云云（參見本院八
    十九年十二月一日審判筆錄）。參諸上開告訴人歷次經訊問所陳被毆之情節既迭
    有不同，前後不相一致，則告訴人之上開指訴即非無瑕疵。
  (三)次查，證人即當時在場目睹爭執過程之消費者丙○○於警訊時證稱：告訴人不知
    何故與被告發生口角，告訴人愈說愈激動，並以台語三字經罵老闆，又敲打櫃檯
    ，店內女店員乃向告訴人說「妳罵我們三字經，我們可以告你哦」，並隨即報警
    ，告訴人即說「沒關係啊！警察來時我可以說我沒罵你們，而且是你們打我」等
    語（參見偵查卷第八頁背面），並未論及被告有毆打告訴人之情形；又證人即當
    時在場之店員乙○○於本院調查時證稱：告訴人搥打店內的鐵櫃及玻璃好幾下，
    當時有另一位女客人在場，後來老闆娘就出來請告訴人出去，告訴人說「我不願
    意出去，你們能拿我怎麼樣」，因老闆娘懷有五個月身孕，而告訴人一直大叫並
    罵老闆即被告三字經，被告請告訴人出去，她不願意，就用雙手抱住告訴人肩膀
    將他拉出店外，被告有說要報警，告訴人說沒關係，她要把事情鬧大，要求退錢
    ，其沒有看到被告打告訴人，也沒看到告訴人有受傷等語（參見八十九年度簡字
    第九○四號八十九年十月十九日調查筆錄）；再證人即當日到現場處理之警員甲
    ○○亦結證稱：當時到現場沒看到告訴人有受傷，也沒看到有人動粗，後來告訴
    人就坐警車去警局，其騎機車隨警車去警局等語（參見八十九年度簡字第九○四
    號八十九年十月十九日調查筆錄）。經核證人證述之上開情節，均無如告訴人所
    指被告毆打告訴人之情形，反而與被告所辯之上開情詞大致相符，則告訴人指訴
    遭被告毆打一節，是否可信，已非無疑。
  (四)末查，告訴人於警訊及偵審中歷次指訴被告毆打伊之情節，均未論及曾遭被告強
    行拖拉至店外之情形，而係一直強調被告以徒手毆打伊致傷，被告雖坦承曾以雙
    手抱住告訴人肩膀將告訴人抱出店外等語，惟被告之目的係因告訴人在店內對其
    激烈爭執，被告之妻又懷孕在身，為請告訴人至店外等候警員前來處理使然，亦
    經證人乙○○證述在卷，從而不能依此遽行推論被告即有將告訴人強行拖拉至店
    外而致告訴人受有傷害之情事。至偵查卷所附撕毀之照片，告訴人於偵訊時稱係
    伊拿給被告看後為被告撕毀等語（參見偵查卷第十八頁背面），被告則供稱係因
    告訴人不滿意照片，其向告訴人說不收費，但避免照片外流應作處理遂將之撕毀
    等語（參見本院八十九年十二月一日審判筆錄），其等所稱係由被告撕毀照片一
    節互核相符，是該照片並非因雙方拉扯而撕毀，且與被告是否傷害告訴人無直接
    關係，附此敘明。
五、綜上所述，告訴人之指訴既有如上之瑕疵，本院依職權調查全部證據後，亦查無
    證據足認被告有公訴人所指之傷害犯行，自難僅憑告訴人之單一指訴，遽入被告
    傷害罪責。此外，復查無其他積極事證足認被告有傷害犯行，揆諸前揭判例意旨
    及說明，其罪嫌即屬未足，自應為無罪之諭知。
據上論斷，應依刑事訴訟法第三百零一條第一項，判決如主文。
本案經檢察官曾益盛到庭執行職務
中    華    民    國      八十九        年      十二      月    十五    日
                                      臺灣臺北地方法院刑事第八庭
                                          法  官  張筱琪
右正本證明與原本無異。
如不服本判決，應於判決送達後十日內，向本院提出上訴狀。
                                          書記官  沈銘哲
中    華    民    國      八十九      年        十二      月    二十    日


司法院資訊處製作；財團法人民間司法改革基金會備份。
